臺灣高雄地方法院刑事判決　　　　　　　　　　　　九十三年度易字第一二五０號
　　公　訴　人　臺灣高雄地方法院檢察署檢察官
　　被　　　告　丙○○
右列被告因恐嚇等案件，經檢察官聲請簡易判決處刑（九十三年度調偵字第二六九號
），本院認應適用通常程序，判決如左：
    主      文
丙○○公然侮辱人，處拘役肆拾日，如易科罰金，以參佰元折算壹日。
被訴恐嚇部分無罪。
    事      實
一、丙○○係利溢企業有限公司之負責人，因與甲○○任職之慶城營造有限公司（下
    稱慶城公司）有債務糾紛，曾多次以電話向甲○○催討慶城公司積欠之工程款未
    果，遂於民國（下同）九十二年八月二十九日下午二時許，至高雄市○○○路六
    三號八樓之十一慶城公司處，在不特定多數人得自由出入共見共聞之辦公室內，
    以「幹你娘」、「不要臉」、「路邊的尿桶」等足以貶損名譽、人格及社會評價
    之言語公然侮辱甲○○。
二、案經甲○○訴由臺灣高雄地方法院檢察署檢察官偵查並聲請簡易判決處刑。
    理      由
一、被告丙○○於警、偵訊時固坦承有罵告訴人甲○○，且供陳：平時講話就很粗魯
    等語，於本院審理中則自承有罵告訴人「不要臉」乙詞，但始終矢口否認有公然
    侮辱犯行，於警、偵訊時辯稱：其已不記得講了什麼話；於審理時則辯稱：沒有
    罵告訴人「幹你娘」、「路邊的尿桶」云云。惟查：前開事實，業據告訴人偵、
    審中均指訴綦詳（九十三年度偵字第三一八九號偵查卷第四、一八頁，九十三年
    度調偵字第二六九號偵查卷第六頁、本院卷第四０～四四頁），核與在場之目擊
    證人乙○○於警、偵訊及審理時證述之情節相符（九十三年度偵字第三一八九號
    偵查卷第七、一九頁、本院卷第三五～三七頁）；況被告自承說話粗魯，又為儘
    速使自身債權獲得滿足，而態度急切，致口不擇言以前開貶損告訴人人格名譽之
    言詞肆意謾罵告訴人，亦屬可信；又被告辱罵告訴人之場所係不特定人得以自由
    出入且共見共聞之場所乙節，亦經告訴人指陳甚明（九十三年度偵字第三一八九
    號偵查卷第六頁、本院卷第四二頁），且被告亦坦認此情（本院卷第一六、一七
    頁），復有證人乙○○證稱：該辦公室並無隔板，係屬開放式，且被告講話的聲
    音很大等語足供參佐，應認被告辱罵告訴人時應屬公然之情事無訛；從而，本件
    事證已臻明確，被告空言否認，所辯均無可採，其犯行堪以認定。
二、核被告丙○○所為，係犯刑法第三百零九條第一項之公然侮辱罪。爰審酌被告從
    未曾犯罪，此有臺灣高等法院被告全國前案紀錄表可按，素行良好，惟今因被害
    人服務之公司積欠債務，屢催未償，致為本件犯行，固非無因，然原已循法律途
    徑催討債務，自應依法尋求債權之滿足（參九十三年度偵字第三一八九號偵查卷
    第二頁反面被告警詢之供述），竟不出此圖，反以濫行謾罵告訴人之手段催促還
    債，且告訴人係一良家婦女，僅因受僱公司發生財務困難，竟遭此謾罵，人格名
    譽受損，精神備覺苦痛之損害，以及被告犯罪後，仍肆意否認犯行，並無悔意，
    態度不良，是應予以被告相當程度之懲處等一切情狀，量處如主文所示之刑，並
    諭知易科罰金之折算標準，以示懲儆。
三、公訴意旨又以：被告丙○○曾於九十二年八月二十九日下午二時許，至高雄市○○○路六三號八樓之十一慶城公司辦公室內，恫嚇甲○○稱：要讓其及公司好看
    等語，致甲○○心生畏懼，足生損害於甲○○生命、身體之安全，因認被告涉有
    刑法第三百零五條之恐嚇罪云云。
  （一）惟按「犯罪事實應依證據認定之，無證據不得認定犯罪事實」；「不能證明
        被告犯罪者，應諭知無罪之判決」，刑事訴訟法一百五十四條第二項、第三
        百零一條第一項分別定有明文。又「告訴人之指訴，係以使被告判罪處刑為
        目的，故多作不利於被告之陳述，自不得以其指訴為被告犯罪之唯一證據。
        」最高法院八十四年度台上字第五三六八號判決著有明文。
  （二）被告堅決否認有前開恐嚇告訴人之犯行，辯稱：其只是要慶城公司還款，並
        無恐嚇告訴人等語。
      １經查：告訴人固曾於偵訊時指訴：被告有於九十二年八月二十九日下午二時
        許，至高雄市○○○路六三號八樓之十一慶城公司，恐嚇告訴人與其公司好
        看云云（九十三年度偵字第三一八九號偵查卷第一八頁）；然告訴人於本院
        審理中則結證稱：被告當天（即九十二年八月二十九日）沒有講（恐嚇之言
        詞）等語（本院卷第四一頁）；而九十二年八月二十九日在場之證人乙○○
        則於審理時證述：已忘了被告有無對告訴人為恐嚇之言詞（本院卷第三六～
        三七頁），核之證人乙○○於警詢中並無言及被告有何恐嚇行為（九十三年
        度偵字第三一八九號偵查卷第七頁），於偵訊中亦僅證稱：被告曾於九十二
        年八月二十九日前曾打電話來公司說我們公司的人死光光等詞（九十三年度
        偵字第三一八九號偵查卷第一九頁），但亦未證述被告有於九十二年八月二
        十九日曾有恐嚇的言語。足見就公訴意旨指陳於前揭時、地被告恐嚇行為，
        除告訴人唯一於偵查中之指訴外，別無其他任何證據足資參佐，況告訴人於
        本院所為之證詞，又與上開偵查中之指訴相異，被告究有無公訴人所指之恐
        嚇犯行，即有疑義。
      ２另就被告曾否於電話中對告訴人有恐嚇言語乙節，被告亦否認曾以電話恐嚇
        告訴人，告訴人雖在偵查中指陳：被告於九十二年八月二十九日之前有對之
        恐嚇稱「要其全家死光光」（九十三年度偵字第三一八九號偵查卷第一八頁
        ），審理時則稱：被告曾於九十二年七、八月間，至少曾有一次打電話至公
        司說「要其全家死光光」等詞（本院卷第四三～四四頁）；證人乙○○固於
        本院審理中證稱：告訴人確曾告知伊，被告曾向告訴人宣稱「要告訴人全家
        死光光」，但忘了是告訴人與被告通完電話後講的，還是事後大家聊天的時
        候講的等語（本院卷第四四頁），然證人乙○○此段證詞無非轉述自告訴人
        曾向伊所陳之言詞，並非乙○○當場見聞之事，應為告訴人審判外言詞之轉
        述，依刑事訴訟法第一百五十九條第一項之規定，應屬傳聞證據，而不得作
        為證據。是以就被告以電話恫嚇告訴人部分，亦僅有告訴人之指訴為唯一之
        證據。
      ３至證人乙○○於審理中證述：因慶城公司無人在辦公室，被告有於電話中以
        台語稱「你公司的人全部死光光了」等詞（本院卷第三七頁），且證人乙○○曾於偵訊時證稱：被告是針對公司要錢，不是針對我們，所以我們不會害
        怕等語（九十三年度偵字第三一八九號偵查卷第一九頁），是可知被告對於
        證人乙○○所述「公司的人全部死光光」，無非因被告來電時，慶城公司員
        工未在辦公室，故而出此諷刺之詞，尚難認有恐嚇之意，且證人乙○○亦證
        稱：其並未因之而生恐懼，則被告上開言語既未使人生畏怖心，自亦與恐嚇
        罪之要件不合。
  （三）從而，揆之上開刑事訴訟法條文規定及最高法院判決意旨，自不得僅以告訴
        人之指訴為被告恐嚇犯行之唯一證據，此外又無其他任何積極之證據足認被
        告有恐嚇犯行，自應就此部分為被告無罪之諭知。
據上論斷，應依刑事訴訟法第四百五十二條、第二百九十九條第一項前段、第三百零
一條第一項，刑法第三百零九條第一項、第四十一條第一項前段，罰金罰鍰提高標準
條例第一條第一項前段、第二條，判決如主文。
本案經檢察官丁○○到庭執行職務。
中      華      民      國      九十三      年    十一     月    十七   日
                                      臺灣高雄地方法院刑事第三庭
                                          審判長法  官
                                                法  官
                                                法  官
右正本證明與原本無異。
如不服本判決，應於判決送達後十日內向本院提出上訴狀，上訴於台灣高等法院高雄
分院（須附繕本）。
                                                書記官  蔡語珊
中      華      民      國      九十三     年     十一    月      十八  日
附錄本判決論罪科刑法條全文：
中華民國刑法第三百零九條第一項
            公然侮辱人者，處拘役或三百元以下罰金。
